【裁判字號】    97,交抗,1455
【裁判日期】    971027
【裁判案由】    違反道路交通管理處罰條例
【裁判全文】
臺灣高等法院交通事件裁定            97年度交抗字第1455號
抗  告  人
即受處分人  甲○○
上列抗告人因違反道路交通管理處罰條例案件，不服臺灣臺北地
方法院，中華民國97年8月26日所為裁定（97年度交聲字第1680
號），提起抗告，本院裁定如下：
    主  文
抗告駁回。
    理  由
一、原裁定意旨略以：受處分人甲○○所有之CX-6083號自用小
    客車於民國（下同）97年4月22日9時39分許，在臺北市○○
    ○路○段56巷前劃有禁止臨時停車標線之紅線路段停車，依
    卷附之採證照片顯示，上開車輛確有在禁止臨時停車之紅線
    路段停車之事實，事證明確，且交通主管機關於劃設標線時
    已依各地點之車流交通狀況為酌量，違反各該標線管制規定
    ，應認即有影響交通之情事。原審因認原處分機關，裁處受
    處分人新台幣（下同）900元罰鍰，核無違誤，其異議為無
    理由，應予駁回等語。
二、抗告意旨略以：抗告人當時違反停車規定係情非得已，且絲
    毫未妨礙交通，抗告人亦在車上並未離去，原裁定卻稱只要
    停車位置確有部分在紅色禁止臨時停車標線上，即該當處罰
    條例，而不論抗告人臨時停車之目的及自始未有違規之主觀
    違法意識，況是否有影響車流交通狀況，須探究現場實際情
    況，即使違反標線管制規定者，亦不見得有影響交通，原審
    僅單就法律條文做釋疑式解答，徒淪為法匠云云。
三、按汽車駕駛人停車時，在禁止臨時停車處所停車，處600元
    以上1200元以下罰鍰，道路交通管理處罰條例第56條第1項
    第1款定有明文。
四、經查:
  (一)抗告人即受處分人確有於前揭時日將其所有CX-6083號自用
    小客車停放於臺北市○○○路○段56巷前劃有紅線路段停車
    等情，為抗告人所不爭執，亦有台北市政府交通局北市交停
    字第1AD165107號舉發違反道路交通管理事件通知單、採證
    照片2紙在卷可憑，本件違規事證明確，洵堪認定。
  (二)抗告人雖辯稱：其停車並未影響交通云云，惟按道路劃設紅
    色禁止臨時停車標線，係作為管制交通及維護安全極為重要
    之交通標線，在未塗銷之前均具其效力及公信力，應予遵守
    。臺北市交通管制工程處究於何處所劃設紅實線禁止臨時停
    車，乃因地制宜，考量當地交通狀況、維持交通秩序、保障
    道路使用人往來便利與安全之目的，而有其行政裁量之權限
    。用路人在道路交通標誌、標線、號誌尚未變更前，均應依
    法遵循，至該路段劃設禁止停車標線之行政措施，是否得宜
    ，而有加以廢止或變更情事，人民本得尋正當管道向行政機
    關反映或陳情，尚不得自行主觀認定是項措施是否合理，決
    定遵循與否，否則道路交通秩序將無以維持。
  (三)又人民違反法律上之義務而應受行政罰之行為，法律無特別
    規定時，雖不以出於故意為必要，仍須以過失為其責任條件
    。但應受行政罰之行為，僅須違反禁止規定或作為義務，而
    不以發生損害或危險為其要件者，推定為有過失。司法院大
    法官會議釋字第275號解釋在案，亦即違反行政法上義務之
    行為出於故意或過失者，即應處罰，而上開解釋「僅須違反
    禁止規定或作為義務，而不以發生損害或危險為其要件者，
    推定為有過失」之推定過失責任，係指依法有作為或不作為
    義務，一經違反即有構成行政罰要件，不以發生損害或危險
    之結果而言。查原處分所適用道路交通管理處罰條例第56條
    第1項第1款，並未以出現影響往來交通之結果為處罰之要件
    ，故只要行為人於禁止臨時停車處所停車，即已違反規定，
    縱抗告人停放車輛時缺乏主觀違法意識亦未影響交通，亦無
    礙於抗告人違規行為之成立。
  (四)綜上，本件事證明確，抗告人之前揭違規行為，堪以認定。
    原審因認原處分機關依道路交通管理處罰條例第56條第1項
    第1款規定，裁處抗告人罰鍰900元，尚無不當，乃裁定駁回
    抗告人之異議，經核原裁定認事用法，於法尚無不合，抗告
    人仍執陳詞指摘原裁定不當，為無理由，應予駁回。
五、據上論結，應依道路交通案件處理辦法第26條，刑事訴訟法
    第412條，裁定如主文。
中    華    民    國    97    年    10    月    27    日
                  刑事第十六庭審判長法  官  溫耀源
                                    法  官  許增男
                                    法  官  王敏慧
以上正本證明與原本無異。
不得再抗告。
                                    書記官  丁淑蘭
中    華    民    國    97    年    10    月    27    日


司法院資訊處製作；財團法人民間司法改革基金會備份。
